臺灣桃園地方法院交通事件裁定　　　　 96年度交聲字第514號
原處分機關　交通部公路總局新竹區監理所桃園監理站
異　議　人　乙○○
即受處分人
上列異議人即受處分人因違反道路交通管理處罰條例案件，對於
交通部公路總局新竹區監理所桃園監理站96年8 月9 日桃監裁字
第裁52-Z00000000號違反道路交通管理事件裁決書所為處分聲明
異議，本院裁定如下：
    主  文
異議駁回。
    理  由
一、聲明異議意旨略以：如附件異議狀所載。
二、按汽車行駛高速公路，不得有在路肩上行駛之行為，高速公
    路交通管制規則第9 條第1 項第2 款定有明文。次按汽車行
    駛於高速公路、快速公路或設站管制之道路，不遵使用限制
    、禁止、行車管制及管理事項之管制規則而有未依規定使用
    路肩者，處汽車駕駛人新臺幣（下同）3,000 元以上6,000
    元以下罰鍰，並記違規點數1 點，道路交通管理處罰條例第
    33條第1 項第9 款及第63條第1 項第1 款分別定有明文。
三、經查：
　(一)異議人乙○○於民國96年6 月8 日下午5時15 分許，駕駛車
  　牌號碼8559-DX 號自小客車，行經國道二號高速公路東向15
    點1 公里處，因未依規定使用路肩，經內政部警政署國道公
    路警察局第六警察隊以異議人違規行駛路肩之駕駛行為掣單
    舉發，復經交通部公路總局新竹區監理所桃園監理站填製桃
    監裁罰字第裁52-Z00000000號違反道路交通管理事件裁決書
    援引道路交通管理處罰條例第33條第1 項第9 款、第63條規
    定，裁處異議人新臺幣（下同）4 千元，並記違規點數1 點
    等節，業經證人即負責舉發本件交通案件之鍾信華、甲○○
    ○○於本院審理時證述綦詳（見本院96年10月12日筆錄），
    並有內政部警政署國道公路警察局公警局交字第Z00000000
    號舉發違反道路交通管理事件通知單、交通部公路總局新竹
    區監理所桃園監理站填製桃監裁罰字第裁52-Z00000000號違
    反道路交通管理事件裁決書、內政部警政署國道公路警察局
    第六警察隊96年8 月7 日公警六交字第0960671759號函等件
    附卷可稽。
  (二)異議人雖辯稱：伊行駛在高速公路的外側車道，因內側車道
    有車要變換車道到外側，我看到時差點被擦撞，所以才會趕
    到閃到路肩，但是馬上就又回到外側車道，在外側車道行駛
    約2 分鐘左右，警車就來攔，伊切到路肩行駛也不到5 秒的
    時間云云。惟查，證人丙○○○○於本院審理時具結證稱：
    「96年6 月8 日下午4 時我跟陳重吉開巡邏車執行巡邏勤務
    ，當時國道2 號東向南桃園到八德路（12至18公里）車流量
    大，時速約30至40公里左右，我們巡邏車行駛於路肩跟著車
    流慢慢前進，我們行駛到約14.8公里處就看到前方異議人所
    駕駛的車輛在15公里處行駛到路肩，到15點1 公里時他發現
    警車在後，他連忙切換到外側車道，再切換到內側車道，我
    們就依法把他攔下來告發」、「（問：你看到他行駛在路肩
    ，是整個車身在路肩嗎？）是的，我們看到異議人的車輛時
    他已經在行駛路肩了，所以是整個車身在路肩，行駛至約15
    點1 公里才切到外側車道」、「（問：他行駛在路肩的時速
    約多少？）約70至80公里左右」、「（問：當時路況如何？
    ）車流量很大」、「（問：你第一眼發現異議人行駛在路肩
    時，他有無閃方向燈或警示燈？）都沒有，一直到他切回外
    側車道前他都沒有閃燈」、「（問：你說異議人看到你們警
    車就切回外側車道，馬上又切回內側車道，當時的車流量很
    大嗎？）是的，還是很大」、「（問：你們是在何處把異議
    人攔下來？）我們從路肩行駛到外側車道，當時異議人在內
    側車道，我們就引導他慢慢從內側車道至外側車道，再行駛
    到路肩接受攔檢」等語；又證人甲○○○○亦到庭具結證稱
    ：「我們行駛路肩，當時車流量約30、40公里左右，後來就
    發現有1 部車行駛路肩，我們就往追了約100 公尺，他可能
    發現我們在追他，就趕快切到外側車道，之後又切到內側車
    道，我們的車就從路肩行駛到外側車道將異議人引導到路邊
    開單告發，剛開始異議人還跟我們求情要我們不要開單，說
    他在趕時間，後來求情不成，他才又說是別人的車子切過來
    ，他才開到路肩，我跟他說正常車道時速30、40公里，你行
    駛在路肩70、80公里，表示你在趕時間，才行駛路肩，如果
    不告發，對其他遵守交通規則的駕駛人不公平，所以我們就
    依法告發」、「我們本來距離他還有1 、2 百公尺遠，是我
    們慢慢往前行駛比較接近異議人時才看到他的車輛行駛在路
    肩，而且他行駛在路肩的車速非常快，約70、80公里，很明
    顯就是要行駛路肩」、「（問；從你們第一眼看到異議人車
    輛行駛在路肩，一直到他切到外側車道這段時間，你有覺得
    異議人有一直想切換到外側車道的狀況嗎？）沒有，就是一
    直以70、80公里的時速往前衝，走了約零點1 公里後，可能
    是發現有警車才很快切到外側車道，然後又馬上切到內側車
    道」等語甚詳，且互核相符，並無歧異，再徵諸為閃避切入
    所行車道之他車致汽車車體於行進間溢出路肩，核與汽車行
    駛於路肩，乃絕然不同之景象，此為一般社會大眾所周知，
    客觀上自無誤認之虞。而按交通警察掣單舉發違反道路交通
    管理處罰條例所列之違規事實，本質上為行政處分，係公務
    員基於職務上之公權力，依法就特定之具體事件所為之具公
    法上效果之單方面行政行為，如無形式上顯然之瑕疵可指，
    基於公務員為公法上行為具有公信力之原則，該行政行為當
    可被推定為真正，其據以依法處分之事實認定亦為正確無誤
    ，此與民事訴訟法第355 條第2 項規定：「文書依其程式及
    意旨得認作公文書，推定其為真正」之情形相同，本此公信
    原則，立法者乃賦予行政機關制定違反道路交通事件統一裁
    罰基準及處理細則，使執行勤務員警得當機處分，以達其維
    護交通秩序、安全之行政目的。準此，刑事訴訟法就犯罪證
    據所列有關之規定與屬於行政秩序罰之交通違規裁罰本質不
    合之部分，自不在準用之列，查證人鍾信華、陳重吉均係依
    法執行職務之公務員，基於公務員為公法上行為具有公信力
    之原則，及其等在本院復以具結方式擔保其證言之真實性，
    在並無任何情形堪認證人鍾信華、陳重吉所述非具體或不可
    採信等情況下，其等證詞自足確信為實，依此，已足堪認異
    議人確有於上揭時、地，駕車在高速公路行駛路肩之違規行
    為屬實，其前揭所辯各節，核屬卸責之詞，均無可採。
四、綜上所述，異議人駕車行駛於高速公路未依規定行駛路肩之
    交通違規行為，事證明確，原處分機關援依道路交通管理處
    罰條例第33條第1 項第9 款、第63條第1 項第1 款之規定，
    裁處異議人即受處分人罰鍰4 千元，並記違規點數1 點，核
    無不合。異議人猶執陳詞指摘原處分不當，非有理由，應予
    駁回。
五、依道路交通管理處罰條例第87條第2項、道路交通案件處理
    辦法第19條，裁定如主文。
中　　華　　民　　國　　96　　年　　12　　月　　31　　日
                        交通法庭法  官  林惠霞
以上正本證明與原本無異。
如不服本裁定，應於裁定送達後5 日內向本院提出抗告狀。
　　　　　　　　　　　　        書記官　陳恩如
中　　華　　民　　國　　96　　年　　12　　月　　31　　日
